【裁判字號】    99,聲,2066
【裁判日期】    990622
【裁判案由】    聲明異議
【裁判全文】
臺灣臺中地方法院刑事裁定          99年度聲字第2066號
聲  請  人
即  被  告  甲○○
選任辯護人  張慶宗律師
上列聲請人即被告因擄人勒贖等案件，不服臺灣臺中地方法院檢
察署檢察官之處分，聲明異議，本院裁定如下：
    主  文
異議駁回。
    理  由
一、本件聲明異議意旨詳如刑事緊急聲請撤銷檢察官處分狀所載
    （如附件）。
二、按辯護人得接見犯罪嫌疑人及羈押之被告，並互通書信。但
    有事實足認其有湮滅、偽造、變造證據或勾串共犯或證人之
    虞者，得限制之，刑事訴訟法第三十四條定有明文。又執行
    羈押，偵查中依檢察官之指揮，審判中依審判長或受命法官
    之指揮，由司法警察將被告解送指定之看守所；管束羈押之
    被告，應以維持羈押之目的及押所之秩序所必要者為限；被
    告得自備飲食及日用必需物品，並與外人接見、通信、受授
    書籍及其他物件，但押所得監視或檢閱之；法院認被告為前
    項之接見、通信及受授物件有足致其脫逃或湮滅、偽造、變
    造證據或勾串共犯或證人之虞者，得依檢察官之聲請或依職
    權命禁止或扣押之，但檢察官或押所遇有急迫情形時，得先
    為必要之處分，並應即時陳報法院核准；依前項所為之禁止
    或扣押，其對象、範圍及期間等，偵查中由檢察官，審判中
    由審判長或受命法官指定並指揮看守所為之。但不得限制被
    告正當防禦之權利，刑事訴訟法第一百零三條第一項前段、
    第一百零五條第一項至第四項亦均有明定。
三、本件聲請人即被告（下稱聲請人）甲○○因擄人勒贖等案件
    ，經檢察官聲請羈押，由本院訊問後，認聲請人有刑事訴訟
    法第一百零一條第一項第一款、第二款及第三款情形，有羈
    押之原因及必要，而於民國九十九年六月一日准予羈押，並
    禁止接見、通信在案。聲請人以辯護人前往臺灣臺中看守所
    接見聲請人時，遭管理人員錄音為由，主張侵害其防禦權之
    行使，而聲明異議。惟查，臺灣臺中看守所管理人員係依照
    臺灣臺中地方法院檢察署該案承辦檢察官之指示，於辯護人
    接見聲請人時全程錄音，此有臺灣臺中地方法院檢察署九十
    九年六月三日中檢輝劍九九他三０八五字第０八七０三二號
    函附卷可稽，且經本院向該署承辦檢察官函詢意見，其認本
    件係依刑事訴訟法第三十四條但書規定，於辯護人接見羈押
    被告時予以錄音，亦有該署九十九年六月十日中檢輝劍九九
    偵一二九四八字第０八九三四三號函在卷得憑，是本件承辦
    檢察官於辯護人接見聲請人時，命臺灣臺中看守所管理人員
    予以全程錄音，其所為處分，係為達成羈押之目的，核與前
    揭刑事訴訟法第三十四條但書之規定無違，並未逾越必要之
    範圍，亦未造成聲請人防禦權及選任辯護人辯護權無法行使
    或限制，聲請人認該處分為違法，聲請撤銷該處分，難認有
    理由，應予駁回。另立法院雖於九十九年六月一日三讀通過
    刑事訴訟法部分條文修正案，然所修正之刑事訴訟法第三十
    四條、第四百零四條、第四百十六條及增訂第三十四條之一
    等條文，迄今尚未公布施行，附此敘明。
四、依刑事訴訟法第四百十六條、第四百十二條，裁定如主文。
中    華    民    國    99    年     6    月    22    日
                  刑事第十庭  法  官  周莉菁
以上正本證明與原本無異
不得抗告。
                              書記官  吳彩華
中    華    民    國    99    年     6    月    22    日

司法院資訊處製作；財團法人民間司法改革基金會備份。
